【裁判字號】    89,台上,7311
【裁判日期】    891130
【裁判案由】    妨害秘密
【裁判全文】
最高法院刑事判決                              八十九年度台上字第七三一一號
    上  訴  人  甲○○
右上訴人因妨害秘密案件，不服台灣高等法院台中分院中華民國八十九年九月七日第
二審判決（八十九年度上訴字第三二二號，起訴案號：台灣台中地方法院檢察署八十
八年度偵字第二一六九九號），提起上訴，本院判決如左：
    主  文
上訴駁回。
    理  由
按刑事訴訟法第三百七十七條規定，上訴於第三審法院，非以判決違背法令為理由，
不得為之。是提起第三審上訴，應以原判決違背法令為理由，係屬法定要件。如果上
訴理由狀並未依據卷內訴訟資料，具體指摘原判決不適用何種法則或如何適用不當，
或所指摘原判決違法情事，顯與法律規定得為第三審上訴理由之違法情形，不相適合
時，均應認其上訴為違背法律上之程式，予以駁回。本件原判決撤銷第一審不當之判
決，改判依想像競合犯關係，從一重論處上訴人甲○○連續明知為無故以錄影竊錄他
人非公開之活動之竊錄內容而販賣罪刑。已詳認定犯罪事實之依據及憑以認定之理
由，並對上訴人之辯詞，如何不足採信，均已依據卷內資料予以指駁及說明。查本件
上訴人於八十八年十月二十五日所以被查獲，係因不知姓名之民眾檢舉，並提出原判
決附表編號一、二之錄影帶為憑後，經檢察官指揮台中市警察局第二分局追查，由警
喬裝購買者，依上訴人所刊廣告電話號碼，與上訴人聯絡價購後，而於該日十六時十
分，在台中市○○路、太原路口，查獲送貨前來之上訴人，已經原判決認定及說明。
是檢舉人是否販賣系爭錄影帶給上訴人之前手，及檢舉人有無二份購買單據，該購買
單據之收件人是否同一人﹖於上訴人應負之刑責無關。原審未傳訊檢舉人調查，於判
決無影響，不得執為適法上訴第三審之理由。又上訴人所犯從一重處斷之刑法第三百
十五條之二第三項之罪，應依同條第一項之規定處斷，其既非最重本刑為三年以下有
期徒刑以下之刑之罪，則其受有期徒刑四月之宣告，自無從諭知易科罰金。上訴意旨
未依據卷證資料，具體指摘原判決如何違背法令，置原判決之論於不顧，徒憑己見
，為事實上之爭辯，並對原審採證認事之職權行使及於判決無影響事項，任意指摘，
難謂已符合首揭法定上訴要件，其上訴違背法律上之程式，應予駁回。
據上論結，應依刑事訴訟法第三百九十五條前段，判決如主文。
中      華      民      國    八十九    年     十一     月     三十     日
                              最高法院刑事第六庭
                                  審判長法官  謝  家  鶴
                                        法官  洪  文  章
                                        法官  花  滿  堂
                                        法官  陳  世  淙
                                        法官  洪  佳  濱
      右正本證明與原本無異
                                              書  記  官
中      華      民      國    八十九    年     十二     月     十八     日


司法院資訊處製作；財團法人民間司法改革基金會備份。
